臺灣臺中地方法院刑事判決　　　　　　　　　　　九十四年度中簡上字第一四七號
　　上　訴　人
　　即　被　告　乙○○
右列上訴人因傷害案件，不服本院臺中簡易庭九十四年度中簡字第三三一號中華民國
九十四年一月二十四日第一審簡易判決（聲請案號：臺灣臺中地方法院檢察署九十三
年度偵字第一二八二一號）提起上訴，本院管轄之第二審合議庭判決如左：
    主  文
上訴駁回。
    事  實
一、乙○○於民國八十八年間因贓物案件，經本院於八十八年九月十日以八十八年度
    易字第二五七三號判處有期徒刑三月，並於八十八年十月九日確定，嗣於八十九
    年三月十日執行完畢。其於九十三年五月二十七日下午五時許，在台中縣大里市
    ○○路之土地公廟前看他人下棋，因細故與已七十餘歲之丙○○發生口角，竟基
    於普通傷害人身體之犯意，徒手毆打丙○○，致丙○○受有臉部、鼻子、口腔
    多處挫傷，鼻血，右上眼皮挫傷、結膜下出血，左肩挫傷，左臀挫傷，
    前胸挫傷，外傷性齒冠斷裂等傷害。
二、案經丙○○訴由臺中縣警察局霧峰分局報請臺灣臺中地方法院檢察署檢察官偵查
    後，聲請簡易判決處刑。
    理  由
一、訊據上訴人即被告乙○○（以下簡稱被告）於本院審理時固承認有於右揭時、地
    毆打告訴人丙○○之事實，惟辯稱：是告訴人先出手打伊，伊生氣才打告訴人的
    ，伊與告訴人是互毆，伊也有受傷云云，惟查：被告確有於右揭時、地毆打告訴
    人，致告訴人受有如事實欄所示之傷害乙情，業據告訴人於警詢及偵審時指訴歷
    歷，並有財團法人仁愛綜合醫院出具之診斷證明書二紙在卷可稽，且被告於警詢
    及檢察官偵查時，亦均坦承案發當時雙方因細故發生肢體衝突，他以雙拳毆打對
    方等語，互核相符。而告訴人因遭被告之毆打，除臉部、鼻子、口腔、眼部、肩
    部、臀部、前胸均有挫傷外，牙齒亦因遭外力而斷裂，而被告則僅係胸壁挫傷（
    亦有診斷證明書一紙可憑），足見當時被告毆打告訴人之力道非輕；再者，被告
    為四十八歲之壯年人，告訴人則為七十三歲之老人，有年籍資料在卷可參，且被
    告之體形（身高約一六八公分、體重約七十五公斤）較告訴人之體形（身高約一
    五０公分、體重約五十公斤）明顯高大強壯許多，亦經本院當庭驗屬實，是由其
    二人體形、年齡之優勢及受傷之輕重以觀，被告上開辯詞，顯係卸責之詞，無可
    採信。綜上所述，本件事證明確，被告犯行堪以認定。
二、核被告所為，係犯刑法第二百七十七條第一項之普通傷害罪。又被告於八十八年
    間因贓物案件，經本院於八十八年九月十日以八十八年度易字第二五七三號判處
    有期徒刑三月，並於八十八年十月九日確定，嗣於八十九年三月十日執行完畢等
    情，此有臺灣高等法院被告全國前案紀錄表、臺灣臺中地方法院檢察署刑案資料
    查註紀錄表各一份在卷可稽，其受有期徒刑之執行完畢後，五年以內再犯本件有
    期徒刑以上之罪，為累犯，應依刑法第四十七條之規定，依法加重其刑。原審以
    被告罪證明確，適用刑法第二百七十七條第一項、第四十七條、第四十一條第一
    項前段，罰金罰鍰提高標準條例第一條前段、第二條之規定，予以論罪，判處被
    告有期徒刑三月，如易科罰金，以三百元折算一日，其認事用法並無不當，量刑
    亦屬妥適。上訴人上訴意旨雖謂：本件告訴人亦有出手打人，是告訴人先打人，
    其才會出手打告訴人云云。惟查：告訴人當時是否確有動手傷害被告，與本件被
    告被訴傷害案件係屬不同案件，非本院所能審酌，況被告對告訴人所提出之傷害
    告訴，經檢察官偵查後，認為犯罪嫌疑不足，而已為不起訴處分確定在案，亦有
    臺灣臺中地方法院檢察署檢察官九十三年度偵字第一二八二一號不起訴處分書一
    份在卷可稽，自難認被告以此指摘原審量刑不當係屬有據，是被告猶執前詞認原
    審認事用法不當云云，為無理由，應予駁回。
據上論斷，應依刑事訴訟法第四百五十五條之一第三項、第一項、第三百六十八條，
判決如主文。
本案經檢察官甲○○到庭執行職務。
中    華    民    國      九十四      年       三      月    三十一    日
                                臺灣臺中地方法院刑事第九庭
                                    審判長法  官  黃 文 進
                                          法  官  陳 如 玲
                                          法  官  曾 佩 琦
右正本證明與原本無異。
不得上訴。
                                          書記官
中    華    民    國      九十四      年       三      月    三十一    日
附錄本案論罪科刑法條：
【刑法第二百七十七條第一項】
  傷害人之身體或健康者，處三年以下有期徒刑、拘役或一千元以下罰金。
